臺灣苗栗地方法院刑事判決
110年度訴字第380號
公  訴  人  臺灣苗栗地方檢察署檢察官
被      告  魏士軒


上列被告因違反毒品危害防制條例案件，經檢察官提起公訴（11
0年度毒偵字第374號），被告於準備程序中就被訴事實為有罪之
陳述，經本院裁定進行簡式審判程序，判決如下：
    主  文
魏士軒持有第二級毒品純質淨重二十公克以上，處有期徒刑陸月
，如易科罰金，以新臺幣壹仟元折算壹日。
扣案之第二級毒品甲基安非他命壹包（含包裝袋壹只，驗餘淨重
貳拾伍點貳叁陸零公克，純質淨重貳拾伍點零捌伍捌公克）沒收
銷燬之。
    理  由
一、犯罪事實
　　魏士軒基於持有第二級毒品甲基安非他命純質淨重20公克以
    上之犯意，於民國110年2月中旬某日，在苗栗縣頭份市銀河
    路某電子遊藝場內，以新臺幣（下同）5萬元之價格，向真
    實姓名年籍不詳，綽號「黑人」之成年男子購入甲基安非他
    命1包而持有之。嗣於110年2月26日下午4時10分許，在苗栗
    縣○○市○○路000號前，因其為列管應受尿液採驗人口，為警
    攔檢盤查，魏士軒於未經有偵查犯罪職權之機關或公務員發
    覺前，即主動將其持有之第二級毒品甲基安非他命1包（驗
    前淨重25.3392公克，驗餘淨重25.2360公克，純質淨重25.0
    858公克）交付員警，並向員警坦承上開持有毒品之犯行。
二、證據標目
　‧被告於本院準備程序及審理中之自白
　‧被告之警詢筆錄、偵訊筆錄、本院訊問筆錄
　‧扣押筆錄、扣押物品目錄表
　‧查獲毒品危害防制條例毒品初步鑑驗報告單
　‧查獲施用（持有）毒品案件經過情形紀錄表
　‧衛生福利部草屯療養院110年4月15日草療鑑字第1100400186
    號、110年5月3日草療鑑字第1100400187號鑑驗書
　‧查獲及扣案物照片
　‧扣案之第二級毒品甲基安非他命1包
三、法令之適用
　㈠罪　　名　　持有第二級毒品純質淨重20公克以上之罪
　㈡處罰條文　　毒品危害防制條例第11條第4項
　　　　　　　　（被告基於持有第二級毒品甲基安非他命純質
                淨重20公克以上之單一犯意，自取得時起至為
                警查獲時止，持有行為僅有一個，為繼續犯之
                單純一罪。）
　㈢自首減輕　　刑法第62條前段
　㈣易刑處分　　刑法第41條第1項前段
　㈤沒　　收　　毒品危害防制條例第18條第1項前段
　　　　　　　⒈扣案之甲基安非他命1包（本院110年度保字第2
                70號編號001；含包裝袋1只，驗前淨重25.339
                2公克，驗餘淨重25.2360公克，純質淨重25.0
                858公克），經送鑑驗結果，確含有第二級毒
                品甲基安非他命成分，係毒品危害防制條例第
                2條第2項第2款所列之毒品，屬違禁物，不問
                屬於犯罪行為人與否，均應依上開規定，宣告
                沒收銷燬之。
　　　　　　　⒉上開包裝袋1只，以現行之鑑驗技術，與殘留毒
                品難以完全析離，亦無完全析離之實益及必要
                ，自應整體視為查獲之毒品，一併沒收銷燬之
                。至因鑑驗耗用之毒品既已滅失，無庸宣告沒
                收銷燬。
　㈥起訴意旨雖認被告有起訴書所載之前科紀錄，主張本件犯行
    應論以累犯，惟除卷附刑案資料查註紀錄表外，檢察官並未
    提出足以證明被告構成累犯事實之證據資料而具體指出證明
    之方法，本院尚無從逕行認定本件犯行是否構成累犯（最高
    法院110年度台上字第5660號判決意旨參照）。
四、量刑理由
　㈠本件為持有超量之第二級毒品甲基安非他命之案件。被告以
    自己施用為目的，無故持有第二級毒品甲基安非他命，且其
    所持有之第二級毒品純質淨重達20公克以上，無視國家法律
    之禁令，不但有戕害身心健康之虞，更助長毒品流通，嚴重
    影響社會秩序，所為實有不該。
　㈡另考量被告於107年間，因施用毒品案件，經法院判處有期徒
    刑8月、8月，應執行有期徒刑1年2月，犯後始終坦承犯行之
    態度，並配合警察偵查，自述所受教育程度為高中肄業，目
    前從事鐵工，日薪約2,500至3,500元，與母親、胞兄、胞弟
    及其家人同住，爰以行為人之責任為基礎，並審酌上開各情
    等一切情狀，量處如主文所示之刑，併諭知易科罰金之折算
    標準。
據上論斷，依刑事訴訟法第273條之1第1項、第299條第1項前段
，判決如主文。
本案經檢察官姜永浩提起公訴，檢察官蕭慶賢到庭執行職務。
中　　華　　民　　國　　111 　年　　5 　　月　　26　　日
　　　　　　　　　刑事第一庭　法　官　高御庭
以上正本證明與原本無異。
如不服本判決應於收受送達後20日內向本院提出上訴書狀，並應
敘述具體理由；其未敘述上訴理由者，應於上訴期間屆滿後20日
內向本院補提理由書（均須按他造當事人之人數附繕本）「切勿
逕送上級法院」。告訴人或被害人如對於本判決不服者，應具備
理由請求檢察官上訴，其上訴期間之計算係以檢察官收受判決正
本之日期為準。
中　　華　　民　　國　　111 　年　　5 　　月　　26　　日
　　　　　　　　　　　　　　　書記官　林怡芳
附錄本案論罪科刑法條全文：
毒品危害防制條例第11條
持有第一級毒品者，處3年以下有期徒刑、拘役或新臺幣30萬元
以下罰金。
持有第二級毒品者，處2年以下有期徒刑、拘役或新臺幣20萬元
以下罰金。
持有第一級毒品純質淨重十公克以上者，處1年以上7年以下有期
徒刑，得併科新臺幣1百萬元以下罰金。
持有第二級毒品純質淨重二十公克以上者，處6月以上5年以下有
期徒刑，得併科新臺幣70萬元以下罰金。
持有第三級毒品純質淨重五公克以上者，處2年以下有期徒刑，
得併科新臺幣20萬元以下罰金。
持有第四級毒品純質淨重五公克以上者，處1年以下有期徒刑，
得併科新臺幣10萬元以下罰金。
持有專供製造或施用第一級、第二級毒品之器具者，處1年以下
有期徒刑、拘役或新臺幣10萬元以下罰金。